【裁判字號】    97,訴,5535
【裁判日期】    980218
【裁判案由】    毒品危害防制條例
【裁判全文】
臺灣板橋地方法院刑事判決              97年度訴字第5535號
公  訴  人  臺灣板橋地方法院檢察署檢察官
被      告  甲○○
                    （現於臺灣臺北監獄臺北分監執行中）
上列被告因違反毒品危害防制條例案件，經檢察官提起公訴（97
年度毒偵字第8170、6538、6661、8720號），本院依簡式審判程
序，判決如下：
    主  文
甲○○犯如附表所示之罪，各處如附表所示之宣告刑，應執行有
期徒刑貳年。
    事  實
一、甲○○前有竊盜罪、違反麻醉品管理條例、肅清煙毒條例案
    件、毒品危害防制條例等前科紀錄，其於民國93年間，因施
    用毒品案件，經台灣台北地方法院於94年1 月6 日以93年度
    毒聲字第936 號裁定送勒戒處所觀察、勒戒，因有繼續施用
    毒品傾向，經同院於94年4 月27日以94年度毒聲字第255 號
    裁定令入戒治處所施以強制戒治，於95年1 月13日期滿出所
    ，並經台灣台北地方法院檢察署檢察官於95年2 月9 日以95
    年度戒毒偵字第27號為不起訴處分確定。又於95年間，因犯
    施用第一級毒品罪，經台灣台北地方法院於95年11月30日以
    95年度訴字第1554號判決，判處有期徒刑7 月確定，入監服
    刑後於96年6 月22日縮刑期滿執行完畢（於本案構成累犯）
    。詎其仍不知悔改，明知海洛因係毒品危害防制條例所規定
    之第一級毒品，不得非法持有、施用，竟於上開強制戒治執
    行完畢釋放後5 年內，基於施用第一級毒品海洛因之犯意，
    分別於如附表所示之時間、地點，以針筒注射之方式，施用
    第一級毒品海洛因4 次，並於如附表所示之時間、地點為警
    查獲，且經採集其尿液送驗，始悉上情。
二、案經臺北縣政府警察局中和、三重、板橋分局報請暨臺北市
    政府警察局中正第二分局移送臺灣板橋地方法院檢察署檢察
    官偵查起訴。
    理  由
一、訊據被告坦承上開犯行，且被告為警查獲後所排放之尿液，
    經採樣分別送請臺灣檢驗科技股份有限公司、臺灣尖端先進
    生技醫藥股份有限公司，先以EIA 酵素免疫分析法初步檢驗
    ，再以GC/MS 氣相層析質譜儀法確認檢驗，呈嗎啡陽性反應
    等情，此分別有臺灣檢驗科技股份有限公司97年6 月17日、
    97年8 月22日、97年9 月17日濫用藥物尿液檢驗報告、臺灣
    尖端先進生技醫藥股份有限公司97年7 月18日濫用藥物檢驗
    報告各1 紙在卷足參（見97年度毒偵字第8170號偵查卷第7
    頁、97年度毒偵字第6661號偵查卷第49頁、97年度毒偵字第
    8720號偵查卷第9 頁、97年度毒偵字第6538號偵查卷第11頁
    ），再被告有如事實欄所示之強制戒治執行完畢之情，有臺
    灣高等法院被告前案紀錄表在卷可佐，顯見其係於上開強制
    戒治執行完畢釋放後，5 年內再犯施用第一級毒品之罪甚明
    。本案事證明確，被告犯行堪以認定，應依法論科。
二、查海洛因係毒品危害防制條例第2 條第2 項第1 款所稱之第
    一級毒品。核被告4 次施用第一級毒品海洛因之行為，係犯
    4 次同條例第10條第1 項之施用第一級毒品罪。其施用第一
    級毒品前後，分別持有第一級毒品之低度行為，皆為施用之
    高度行為所吸收，均不另論罪。被告有如事實欄所示之犯罪
    科刑及執行情形，有臺灣高等法院被告前案紀錄表在卷可稽
    ，其於上開有期徒刑執行完畢後5 年內，故意再犯本案有期
    徒刑以上之4 罪，均為累犯，應依刑法第47條第1 項之規定
    ，分別加重其刑。被告所犯上開4 罪間，犯意各別，罪名互
    異，應分論併罰。爰審酌被告前因施用毒品，獲得不起訴處
    分之寬典，仍無法戒絕毒癮，再次漠視法令禁制而犯本罪，
    惟其施用毒品所生危害，實以自戕身心健康為主，對於他人
    生命、身體、財產等法益，尚無明顯而重大之實害，兼衡其
    犯罪後坦承犯罪，已知悔悟等一切情狀，分別量處如主文所
    示之刑，並合併定其應執行之刑，以示懲儆。
三、扣案之海洛因3 包（合計淨重5.87公克，起訴書誤載為6.47
    公克），被告供稱非其所有，而係同案被告高建文所有之物
    ，且據證人高建文於警詢及偵查時證述無訛，自應於高建文
    施用或持有毒品案件處理，而無從於本案併予宣告沒收之必
    要，附此敘明。
據上論斷，應依刑事訴訟法273 條之1 第1 項、第299 條第1 項
前段，毒品危害防制條例第10條第1 項，刑法第11條前段、第47
條第1 項、第51條第5 款，判決如主文。
本案經檢察官陳姿雯到庭執行職務。
中    華    民    國    98    年    2    月    18    日
                  刑事第二庭  法  官    吳幸娥
以上正本證明與原本無異。
如不服本判決應於送達後10日內向本院提出上訴狀。
                                書記官  蕭佩宜
中    華    民    國    98    年    2     月    18    日
附表：
┌─┬───────┬────┬────┬────────┐
│編│犯罪事實      │罪名    │宣告刑  │備註            │
│號│              │        │        │                │
├─┼───────┼────┼────┼────────┤
│1 │於97年5 月21日│施用第一│處有期徒│於97年5 月21日14│
│  │為警採尿往前回│級毒品，│刑柒月。│時20分許，在臺北│
│  │溯26小時內之某│累犯    │        │縣中和市○○路31│
│  │時（扣除為警拘│        │        │1 號前為警查獲，│
│  │捕至驗尿時止之│        │        │經警採集其尿液送│
│  │人身自由受公權│        │        │驗後，呈鴉片類陽│
│  │力拘束之無從施│        │        │性反應。        │
│  │用毒品時間），│        │        │                │
│  │在中和市○○路│        │        │                │
│  │311 號查獲地附│        │        │                │
│  │近，以針筒注射│        │        │                │
│  │方式施用第一級│        │        │                │
│  │毒品海洛因。  │        │        │                │
│  │              │        │        │                │
├─┼───────┼────┼────┼────────┤
│2 │於97年7 月10日│施用第一│處有期徒│於97年7 月10日16│
│  │為警採尿前回溯│級毒品，│刑柒月。│時40分許因另案經│
│  │26小時內之某時│累犯    │        │警通知到案，經警│
│  │（扣除為警拘捕│        │        │採集其尿液送驗後│
│  │至驗尿時止之人│        │        │，呈鴉片類陽性反│
│  │身自由受公權力│        │        │應。            │
│  │拘束之無從施用│        │        │                │
│  │毒品時間），在│        │        │                │
│  │臺北縣或臺北市│        │        │                │
│  │某處，以針筒注│        │        │                │
│  │射方式施用第一│        │        │                │
│  │級毒品海洛因。│        │        │                │
├─┼───────┼────┼────┼────────┤
│3 │於97年8 月3 日│施用第一│處有期徒│於97年8 月3 日18│
│  │為警採尿前回溯│級毒品，│刑柒月。│時許，在臺北縣三│
│  │26小時內之某時│累犯    │        │重市○○○路與三│
│  │（扣除為警拘捕│        │        │民街175 巷口前為│
│  │至驗尿時止之人│        │        │警查獲，並扣得高│
│  │身自由受公權力│        │        │建文所有海洛因3 │
│  │拘束之無從施用│        │        │包，經警採集其尿│
│  │毒品時間），在│        │        │液送驗後，呈鴉片│
│  │三重市○○○路│        │        │類陽性反應。    │
│  │附近，以針筒注│        │        │                │
│  │射方式施用第一│        │        │                │
│  │級毒品海洛因1 │        │        │                │
│  │次。          │        │        │                │
├─┼───────┼────┼────┼────────┤
│4 │於97年9 月3 日│施用第一│處有期徒│於97年9 月3 日21│
│  │凌晨1 時許，在│級毒品，│刑柒月。│時15分許，因另案│
│  │臺北縣板橋市中│累犯    │        │通緝，在臺北縣板│
│  │山路某加油站廁│        │        │橋市○○路、文化│
│  │所內，以針筒注│        │        │路口為警查獲，經│
│  │射方式施用第一│        │        │警採集其尿液送驗│
│  │級毒品海洛因1 │        │        │後，呈鴉片類陽性│
│  │次。          │        │        │反應。          │
│  │              │        │        │                │
└─┴───────┴────┴────┴────────┘
附錄本案論罪科刑法條全文：
毒品危害防制條例第10條：
施用第一級毒品者，處六月以上五年以下有期徒刑。
施用第二級毒品者，處三年以下有期徒刑。


司法院資訊處製作；財團法人民間司法改革基金會備份。
